臺灣新北地方法院民事裁定
111年度司繼字第2478號
聲  請  人  李岳霖律師（即被繼承人陳宏文之遺產管理人）


上列聲請人因擔任被繼承人陳宏文之遺產管理人聲請核定報酬，
本院裁定如下：
    主  文
聲請人得請求代為管理被繼承人陳宏文遺產之報酬及墊付費用合
計新臺幣壹拾萬元。
程序費用新臺幣壹仟元由被繼承人陳宏文之遺產負擔。
    理  由
一、按遺產管理人得請求報酬，其數額由法院按其與被繼承人之
    關係、管理事務之繁簡及其他情形，就遺產酌定之，必要時
    ，得命聲請人先為墊付，民法第1183條有明文規定。又法院
    得依財產管理人之聲請，按財產管理人與失蹤人之關係、管
    理事務之繁簡及其他情形，就失蹤人之財產，酌給相當報酬
    ，上開家事事件法第153條有關失蹤人財產管理人之報酬，
    依同法第141條之規定，於遺產管理人亦有適用。是就法院
    選任之遺產管理人之報酬，應按遺產管理人與被繼承人之關
    係、管理事務之繁簡、遺產狀況及其他情形斟酌定之。
二、本件聲請意旨略以：聲請人前經本院110年度司繼字第814、
    963號號民事裁定選任為被繼承人陳宏文之遺產管理人，並
    以110年度司家催字第117號裁定准對其債權人及受遺贈人為
    公示催告在案。聲請人自就任後即依法查明被繼承人之遺產
　　、辦理遺產管理人登記、編製遺產清冊、聲請公示催告、申
    報遺產稅、參與民事強制執行及行政執行程序等各項職務之
    進行，並代墊管理費用，為於強制執行程序參與分配，爰聲
    請酌定遺產管理人報酬及費用，並提出本院110年度司繼字
    第814、963號裁定、遺產管理人辦理事項明細及時數、裁判
    費、戶政規費、郵資及交通費收據等件影本為證。
三、經查：聲請人主張其前經本院110年度司繼字第814、963號
    裁定選任為被繼承人陳宏文之遺產管理人，並對其大陸地區
    以外之繼承人、債權人及受遺贈人為公示催告等情，業經本
    院依職權調閱110年度司繼字第814、963號及110年度司家催
    字第117號卷宗查核屬實，堪信為真實。又聲請人因管理被
    繼承人遺產所墊付之費用合計為新台幣（下同）1,913元，
    此有聲請人所提出之上開稅費收據影本等件在卷足憑。而本
    件被繼承人陳宏文無親屬會議可資酌定報酬數額，為此聲請
    人聲請本院酌定其遺產管理報酬，自屬有據。是本院參酌聲
    請人所陳及其所提出之前揭證物，認聲請人自就任遺產管理
    人後，其所進行之職務內容除調查遺產、辦理遺產管理人登
    記、編列遺產清冊、聲請公示催告、申報遺產稅等事項外，
    尚參與民事強制執行及行政執行程序，需具狀處理相關事宜
　　；復斟酌本件被繼承人之遺產狀況，聲請人處理上開事務及
    後續擔任遺產管理所需時間之久暫、耗費人力之程度及可能
    墊付費用等情狀，及聲請人嗣後尚有遺產移交等事務須待完
    成，認聲請人擔任被繼承人遺產管理人之報酬（含代墊費用
    1,913元）金額核定為10萬元，應屬適當，爰裁定如主文。
四、如不服本裁定，應於裁定送達後10日內，以書狀向本院司法
    事務官提出抗告，並繳納抗告費新臺幣1,000元。
中　　華　　民　　國　　111 　年　　12　　月　　20　　日
                  家事法庭    司法事務官